---
title: "외국인 만족도 개선을 위한 데이터 분석 보고서"
output: html_document
---

```{r setup, include=FALSE}
knitr::opts_chunk$set(echo = TRUE)
```

### 1. 요약(초록)
 2017년 서울 서베이에서 외국인 거주자를 대상으로 조사한 데이터를 바탕으로 한국생활 만족도를 효과적으로 개선하고자 데이터 분석을 진행하게 되었음. 총 2500명 중 만족도가 평균이하인 집단은 940명이며, 이들의 95.3%가 5~6점의 만족도를 보이고 있음. 이들을 대상으로 정책을 지원하는 것이 효과적일 것으로 생각됨.
이들의 주요 불만족 원인 12가지를 분석한 결과 전반적으로 일부 항목을 제외하고는 전반적으로 고른 분포를 보이고 있음. 한두가지 요인의 개선으로는 만족도를 올리는 것이 어려울 것으로 생각됨.

### 2. 분석 주제
- 서울거주 외국인의 전반적인 만족도
 
- 불만족 대상 및 원인

### 3. 데이터 선정
- 데이터 선정 이유 : Data의 신뢰도가 높고 주변에서 분석 주제를 찾고자 하였음
   
- 데이터 소개
 
   - 출처 : 서울서베이 도시정책지표조사 정보 (2017년)
   
   - 다운로드 URL : http://data.seoul.go.kr/dataList/datasetView.do?infId=OA-15193&srvType=F&serviceKind=1&currentPageNo=1
   
   - 구성 : 2017 서울서베이(외국인)_코드북.xlsx
   
            2017 서울서베이(외국인)_rawdata_공개용.xlsx
            
### 4. 분석
- 분석 목적 및 방법

  - 만족도 분포를 통해 분석대상 정의
 
  - 분석대상의 주요 불만족 사유 분석
 
- 변수 검토 및 전처리
```{r}
# 데이터 로드
library(readxl)
df_raw <- read_excel("d:/R_study/seouldata.xlsx", sheet = 1, col_names = T)
df_new <- df_raw
```

   

- 분석 및 해석
   
